【裁判字號】    95,交聲,205
【裁判日期】    951228
【裁判案由】    聲明異議
【裁判全文】
臺灣屏東地方法院刑事裁定             95年度交聲字第205號
聲  請  人  交通部公路總局高雄區監理所屏東監理站
異  議  人
即受處分人  甲○○
上列受處分人因違反道路交通管理處罰條例案件，對於交通部公
路總局高雄區監理所屏東監理站民國95年11月29日之裁決（屏監
違字第裁82-V00000000號），聲明異議，本院裁定如下：
    主  文
異議駁回。
    理  由
一、本件聲明異議意旨略以：異議人即受處分人甲○○於民國95
    年1 月17日上午7 時10分許，駕駛車牌號碼4620-PA 號自用
    小客車，行經屏東縣內埔鄉○○路與光明路交岔路口時闖紅
    燈，並因而肇事使他人受傷，經原舉發單位製單逕行舉發，
    然其並未接獲舉發通知單，其未曾更換住所，原舉發單位僅
    因2 次郵局投遞時其不在家，且寄存送達未為通知，實難認
    已合法送達，是原處分機關以其闖紅燈違規且逾越應到案期
    限60日以上，而以屏監違字第裁82-V00000000號裁決書裁決
    其應繳納罰鍰新台幣（下同）5400元，併計違規點數3 點，
    顯有不當。
二、按汽車駕駛人，行經有燈光號誌管制之交岔路口闖紅燈者，
    處新臺幣1800元以上5400元以下罰鍰；又汽車駕駛人，駕駛
    汽車違反道路交通安全規則，因而肇事致人受傷者，記違規
    點數3 點。道路交通管理處罰條例第53條第1 項、第61條第
    3 項前段分別定有明文。
三、查本件異議人即受處分人甲○○所有之車牌號碼4620-PA 號
    自用小客車，於95年1 月17日上午7 時10分許，在屏東縣內
    埔鄉○○路與光明路交岔路口闖紅燈，並因而肇事，使騎乘
    車號L22-316 號重型機車之蔡如棠受傷，經屏東縣警察局內
    埔分局以屏警交字第V00000000 號舉發違反道路交通管理事
    件通知單逕行舉發，原舉發單位於95年3 月31日將該通知單
    交由郵政機關掛號送達，因送達未晤，而自95年4 月6 日起
    寄存於送達地之郵政機關內埔郵局，經原處分機關以異議人
    未依期限到案，且逾越應到案期限60日以上，乃依道路交通
    管理處罰條例第53條第1 項、第61條第3 項前段及違反道路
    交通管理事件統一裁罰基準表規定裁處罰鍰5400元，併記違
    規點數3 點，異議人提出陳情，經原處分機關函覆裁決無誤
    ，異議人應於該函發文日起15日內繳納罰鍰等情，有上開通
    知單、交通部公路總局屏東監理站違反道路交通管理事件第
    裁82-ZGB022106號裁決書、屏東縣警察局內埔分局95年11月
    16日內警交裁字第0950012149號函、95年12月25日內警偵字
    第0950013586號函所附之道路交通事故初步分析研判表、中
    華郵政交寄大宗函件執據、送達證書等在卷可稽（見本院卷
    第7 至11、14至17頁），堪信為真實。
四、再按違反道路交通管理事件統一裁罰基準及處理細則第5 條
    規定：「處理違反道路交通管理事件，有關文書送達之程序
    ，依行政程序法之規定。」又行政程序法第72條第1 項規定
    ：「送達，於應受送達人之住居所、事務所或營業所為之。
    但在行政機關辦公處所或他處會晤應受送達人時，得於會晤
    處所為之。」，同法第73條第1 項、第3 項規定：「於應送
    達處所不獲會晤應受送達人時，得將文書付與有辨別事理能
    力之同居人、受僱人或應送達處所之接收郵件人員。」、「
    應受送達人或其同居人、受僱人、接收郵件人員無正當理由
    拒絕收領文書時，得將文書留置於應送達處所，以為送達。
    」，同法第74條規定：「送達，不能依前二條規定為之者，
    得將文書寄存送達地之地方自治或警察機關，並作送達通知
    書兩份，一份黏貼於應受送達人住居所、事務所、營業所或
    其就業處所門首，另一份交由鄰居轉交或置於該送達處所信
    箱或其他適當位置，以為送達。前項情形，由郵政機關為送
    達者，得將文書寄存於送達地之郵政機關。寄存機關自收受
    寄存文書之日起，應保存三個月。」
五、經查，本件原舉發通知單所寄發之地址係異議人之戶籍地址
    即「屏東縣內埔鄉○○村○○路119 號」，並無遷移紀錄，
    有個人戶籍查詢資料1 份附卷可參（見本院卷第18頁），復
    參以異議人於本件聲明異議狀上所載之住址亦為上開戶籍地
    址，堪認原舉發單位依受處分人之戶籍地址寄發舉發通知單
    ，尚無違誤。又原舉發機關依法分別將舉發通知單交郵政機
    關送達，因郵政機關按址送達時，未獲會晤異議人，亦未有
    辨別事理能力之同居人、受僱人或接收郵件人員代為收受送
    達，郵政機關乃依行政程序法第73條、第74條等規定，於95
    年4 月6 日將上開舉發通知單寄存送達於內埔郵局，並將其
    中1 份送達通知書置於異議人上開住處信箱或其他適當位置
    乙情，有上開送達證書1 紙在卷可稽（見本院卷第17頁），
    揆諸前揭說明，堪認上開舉發通知單業已向正確地址送達，
    並因合法寄存送達而發生效力，是上開舉發通知單之送達程
    序難認有何瑕疵可指，已生送達效力，異議人所辯，實無足
    採，自應依法裁處。
六、從而，原處分機關以異議人就前述闖紅燈之違規行為，逾越
    應到案期限60日以上，而裁處異議人罰鍰5400元、並記違規
    點數3 點，並無違誤。是以本件聲明異議為無理由，應予駁
    回。
據上論斷，應依道路交通案件處理辦法第19條，裁定如主文。
中    華    民    國    95    年    12    月    28    日
                   交通法庭    法  官   陳秀慧
以上正本證明與原本無異。
如不服本裁定應於收受送達後五日內向本院提出抗告書狀敘述抗
告之理由抗告於台灣高等法院高雄分院。
中    華    民    國    95    年    12    月    28    日
                                書記官  林志憲


司法院資訊處製作；財團法人民間司法改革基金會備份。
